臺灣高等法院臺南分院刑事裁定　　　　　 96年度聲字第511號
聲　請　人　臺灣高等法院臺南分院檢察署檢察官
受　刑　人　甲○○
　　　　　　　　　 （現於臺灣臺南監獄臺南分監執行中）
上列聲請人因受刑人誣告案件（本院95年度上訴字第930號），
於判決確定後發覺為累犯，聲請更定其刑（95年度執聲字第442
號），本院裁定如下：
    主  文
甲○○意圖他人受刑事處分，而向該管公務員誣告，累犯，更定
其刑為有期徒刑壹年。
    理  由
一、聲請意旨略以：受刑人甲○○因誣告案件，經臺灣臺南地方
    法院於95年7月26日以94年度訴字第1630號判處有期徒刑拾
    月，受刑人不服提起上訴，並經犯罪事實最後判決之本院於
    民國95年10月31日以95年度上訴字第930號判決上訴駁回，
    受刑人不服提起上訴，亦經最高法院於95年12月21日以95年
    度台上字第7034號上訴駁回確定，已送監執行中，茲查悉上
    開受刑人於上述犯罪前，曾犯恐嚇罪，經本院於86年5月20
    日判處有期徒刑參月確定，並已於87年1月14日執行完畢，
    其於受有期徒刑之執行完畢後未逾五年再犯有期徒刑以上之
    罪，為累犯，依刑法第47條規定應加重本刑至2分之1，爰依
    刑法第48條前段、刑事訴訟法第477條第1項聲請裁定更定其
    刑等語。
二、按裁判確定後，發覺為累犯者，依前條之規定更定其刑，刑
    法第48條前段定有明文。再按依刑法第48條應更定其刑者，
    由該案犯罪事實最後判決之法院之檢察官，聲請該法院裁定
    之，此刑事訴訟法第477條第1項亦定有明文。次按行為後法
    律有變更者，適用行為時之法律。但行為後之法律有利於行
    為人者，適用最有利於行為人之法律，刑法第2條第1項定有
    明文。而受刑人行為後，刑法業經修正，並於94年2月2日經
    總統公布，且自95年7月1日施行，而修正前刑法第47條係規
    定：「受有期徒刑之執行完畢，或受無期徒刑或有期徒刑一
    部之執行而赦免後，5年以內再犯有期徒刑以上之罪者，為
    累犯，加重本刑至2分之1」；修正後則規定：「受徒刑之執
    行完畢，或一部之執行而赦免後，5年以內故意再犯有期徒
    刑以上之罪者，為累犯，加重本刑至2分之1。第98條第2項
    關於因強制工作而免其刑之執行者，於受強制工作處分之執
    行完畢或一部之執行而免除後，5年以內故意再犯有期徒刑
    以上之罪者，以累犯論」，修正後刑法第47條雖修正為受徒
    刑之執行完畢，或一部之執行而赦免後，5年以內「故意」
    再犯有期徒刑以上之罪者，始成立累犯，但上述新法之規定
    ，對於本件受刑人「故意」犯罪，並無更有利於本件受刑人
    ，應依修正後刑法第2條第1項前段之規定，適用修正前刑法
    第47條累犯之規定。
三、經查：本件受刑人甲○○前因犯恐嚇罪，經本院於86年5月
    20日判處有期徒刑參月確定，並已於87年1月14日執行完畢
    ，其於受有期徒刑之執行完畢後未逾五年再犯有期徒刑以上
    之誣告罪，並經臺灣臺南地方法院於95年7月26日以94年度
    訴字第1630號判處有期徒刑拾月，受刑人不服提起上訴，並
    經犯罪事實最後判決之本院於民國95年10月31日以95年度上
    訴字第930號判決上訴駁回，受刑人不服提起上訴，亦經最
    高法院於95年12月21日以95年度台上字第7034號上訴駁回確
    定等情，但漏未依累犯規定加重其刑，有臺灣高等法院被告
    前案紀錄表、上述各案件刑事判決書各一份附卷可按，故而
    受刑人於受有期徒刑執行完畢後之五年內再犯本件有期徒刑
    以上之罪，自屬累犯。
四、又判決確定後，始發覺被告為累犯者，除其發覺已在刑之執
    行完畢或赦免後之情形外，得由該案犯罪事實最後判決法院
    之檢察官，依刑法第四十八條前段及刑事訴訟法第四百七十
    七條第一項之規定，聲請該管法院依累犯加重其刑之規定，
    以裁定更定其刑，重新為加重刑度之量定，且其效力及於被
    告，應依更定後之刑度執行；若依非常上訴程序救濟，因原
    錯誤判決尚非不利於被告，非常上訴判決僅得將原判決關於
    違背法令部分撤銷，不得另行判決，其效力不及於被告。從
    而法院於審判時，或因卷證資料未能考見被告為累犯，於判
    決確定後，始行發覺其為累犯，或其發覺非在刑之執行完畢
    或赦免後，既合於累犯更定其刑之條件，即應循聲請該管法
    院裁定更定其刑之程序為之，不得依非常救濟程序提起非常
    上訴，必確已無從聲請法院裁定更定其刑者，方予以審酌有
    無以統一法令見解與適用為目的予以提起非常上訴之必要（
    最高法院96年度台非字第74號判決意旨參照）。查受刑人本
    件誣告罪之確定判決之刑尚未執行完畢或有已赦免之情事，
    此觀諸卷附全國刑案資料查註表及該案執行指揮書所載，本
    件誣告罪確定判決檢察官執行指揮書所載之執行完畢日期為
    九十七年二月二日，並非已執行完畢，仍合於累犯更定其刑
    之規定，揆諸前開說明，聲請人依刑法第48條前段及刑事訴
    訟法第477條第1項規定，聲請本案誣告罪犯罪事實最後判決
    之該管法院裁定更定其刑，應予准許，爰依刑事訴訟法第
    477條第1項，刑法第48條、第2條第1項前段、修正前刑法第
    47條，裁定甲○○意圖他人受刑事處分，而向該管公務員誣
    告，累犯，更定其刑為有期徒刑壹年。
中　　華　　民　　國　　96　　年　　5 　　月　　29　　日
                  刑事第二庭    審判長法　官  葉居正
                                      法　官  郭千黛
                                      法　官  吳森豐
以上正本證明與原本無異。
如不服本裁定，應於收受本裁定後五日內向本院提出抗告狀。
　　　　　　　　　　　　　　　　　　　書記官  李梅菊
中　　華　　民　　國　　96　　年　　5 　　月　　29　　日
